---
title: "1-Introdução ao R"
author: "Maria Nilza Ramos"
date: "18/04/2022"
---

1.Crie duas variáveis Ana e Paulo e atribua a elas 
valores de suas idades, sendo respectivamente 8 e 12 
anos. As variáveis devem ser do tipo inteiro. Imprima 
no console "A menina é mais velha" ou "O menino é mais 
velho" como resultado de um teste lógico.
```{r}
Ana = 8L
Paulo = 12L
ifelse(Ana>Paulo,"A menina é mais velha","O menino é mais velho")
```
2.BOD é um objeto existente no R.
Verifique qual a classe deste objeto.
```{r}
class(BOD)
```
3.Crie um vetor que armazene números de 1 a 10
e posteriormente imprima os valores pares.

```{r}
numeros = c(1,2,3,4,5,6,7,8,9,10)
for (i in 1:10) {
  if (i%%2 == 0)
    print(i)
}
```
  
4.women é um dataframe existente no R. Imprima as 10
últimas linhas
```{r}
tail(women,10)
```
  
5.Use a função plot do R para produzir um gráfico dos
atributos Sepal.Width e Petal.Length do cjt de dados 
iris.
O gráfico deve imprimir linhas de 50 á 100.
```{r}

plot(iris[50:100,c(2,3)])
```
  
6.Crie dois vetores de tamanhos iguais,
some as posições equivalentes dos vetores
e imprima o resultado.
```{r}
a <- c(1,3,5,7)
vet1 = c(4,3,2,1)
vet2 = c(4,3,2,1)
print(vet1 + vet2)
```
  
7.Imprima o número de linhas. de colunas, nomes das
linhas e nome das colunas do conjunto de dados CO2.

```{r}
dim(CO2)[1]
length(CO2)
row.names(CO2)
colnames(CO2)
```